臺灣高等法院交通事件裁定　　　　　 　96年度交抗字第342號
抗　告　人
即受處分人　甲○○
上列抗告人因違反道路交通管理處罰條例案件，不服臺灣桃園地
方法院，中華民國96年4月19日所為裁定（96年度交聲字第41號
），提起抗告，本院裁定如下：
    主  文
抗告駁回。
    理  由
一、按汽車駕駛人轉彎時，轉彎車不讓直行車先行者，處600元
    以上1800元以下罰鍰；又汽車駕駛人，駕駛汽車違反道路交
    通安全規則，因而肇事致人受傷者，記違規點數3點，且違
    反同條例第48條各款情形之一者，各記違規點數1點，道路
    交通管理處罰條例第48條第1項第6款、第61條第3項及第63
    條第1項分別定有明文。
二、原處分意旨略以：受處分人甲○○於民國95年11月19日下午
    3時57分許，駕駛車牌號碼6793-KT號自小貨車，沿台四線由
    大溪往八德方向行駛內側車道，行至大溪鎮栗子園19鄰30號
    前欲左轉進入該處時，竟未讓直行車先行，致其右後車輪與
    對向由八德往大溪方向沿內側車道直行，適由陳嘉銘所駕駛
    附載梁美珊之6U-5911號自小客車發生碰撞因而肇事致陳嘉
    銘、梁美珊受傷，經桃園縣政府警察局警員掣單舉發其有「
    轉彎車不讓直行車，肇事致人受傷」等違規，嗣受處分人於
    舉發通知單所載應到案日期（96年1月26日）前提出申訴，
    經原處分機關請舉發單位調查結果，仍認受處分人確有前述
    違規行為，原處分機關乃依道路交通管理處罰條例第48 條
    第1項第6款及第61條第3項及第63條第1項規定，裁處受處分
    人新臺幣900元罰鍰，並記違規點數4點等語。
三、原裁定意旨略以：(一)上揭違規事實，業據受處分人、陳嘉
    銘、梁美珊於警詢時供述明確，並有道路交通事故現場圖、
    道路交通事故調查報告表、桃園縣政府警察局舉發違反道路
    交通管理事件通知單各1紙及採證照片7張在卷足憑，是受處
    分人有於上揭時、地，因駕駛車輛轉彎肇事致他人受傷乙節
    ，堪以認定。(二)本件受處分人於左轉彎時並未注意到距離
    約10公尺遠有直行車之情，業經受處分人於警詢及交通違規
    陳述單及查詢單內陳述其並未注意到有直行車等語明確，且
    陳嘉銘於警詢時亦證述其發現受處分人所駕駛之車輛時距離
    受處分人大約10公尺，是受處分人因未注意陳嘉銘所駕駛之
    直行車輛，顯見其未能充分注意直行車之動態，以致肇事；
    況撞擊點係在受處分人駕駛自小貨車右後輪，而陳嘉銘駕駛
    之自小客車車頭則嚴重毀損等情，有採證照片在卷足憑，可
    知陳嘉銘所駕駛之自小客車直行，遇此受處分人駕駛自小貨
    車逕行左轉彎進入其車道之突發狀況，已無足夠時間、距離
    進行迴避或煞停之動作，乃直接撞擊受處分人自小貨車之右
    後車輪，足認受處分人於轉彎時，因疏未注意對向車道直行
    車輛動態，乃未禮讓直行車先行逕行左轉，而導致本件交通
    事故發生。至受處分人所指陳嘉銘駕駛自小客車於肇事時有
    超速之情事，雖經桃園縣政府警察局於95年12月26日一併舉
    發在案，有桃園縣政府警察局96年1月15日桃警交字第09600
    32288號函在卷可稽，然此自不能據以減免受處分人違規之
    責。是原審以原處分機關據首揭法條裁處，並無違法或不當
    ，而依道路交通案件處理辦法第19條裁定駁回受處分人之異
    議，核無不合。
四、抗告意旨略以：該路段有彎曲之路況，導致受處分人注意直
    行車之車距視線有限，左轉時已看清直行車道並無來車才進
    行轉彎，陳姓駕駛人超速行駛，以致受處分人無法反應而肇
    事云云。經查，受處分人於警詢及交通違規陳述單及查詢單
    內已明確陳述其於左轉時並未注意到有直行車等語，且按桃
    園縣政府警察局道路交通事故調查報告表 (一)之記載，受
    處分人行駛路段為直路、當時天候晴、日間有自然光線、路
    面鋪裝柏油，路面狀態乾燥、無缺陷、無障礙物，視距良好
    ，並無不能注意之情事，故受處分人辯稱因道路彎曲致其無
    法看見對向陳嘉銘所駕駛之直行車云云，顯屬事後卸責之詞
    ，不足採信。是本件抗告，為無理由，應予駁回。
五、據上論結，應依道路交通案件處理辦法第26條，刑事訴訟法
    第412條，裁定如主文。
中　　華　　民　　國　　96　　年　　5 　　月　　31　　日
　　　　　　　　　刑事第十五庭審判長法　官　吳昭瑩
　　　　　　　　　　　　　　　      法　官　李釱任
　　　　　　　　　　　　　　　      法　官　蘇隆惠
以上正本證明與原本無異。
不得再抗告。
                                    書記官  吳玉華
中　　華　　民　　國　　96　　年　　6 　　月　　4 　　日
